【裁判字號】    99,沙簡上,564
【裁判日期】    990826
【裁判案由】    妨害公務
【裁判全文】
臺灣臺中地方法院刑事判決           99年度沙簡上字第564號
上  訴  人  乙○○
即  被  告
上列上訴人即被告因妨害公務等案件，不服本院沙鹿簡易庭98年
度沙簡字第299號中華民國99年5月17日第一審簡易判決（聲請案
號：臺灣臺中地方法院檢察署99年度偵字第 10021號），提起上
訴，本院管轄之第二審合議庭判決如下：
    主    文
原判決撤銷。
乙○○犯恐嚇危害安全罪，累犯，處拘役肆拾日，如易科罰金，
以新臺幣壹仟元折算壹日；又犯侮辱公署罪，累犯，處拘役參拾
日，如易科罰金，以新臺幣壹仟元折算壹日。應執行拘役陸拾日
，如易科罰金，以新臺幣壹仟元折算壹日。
    事    實
一、乙○○前於民國96年間因公共危險案件，經本院沙鹿簡易庭
    以97年度沙交簡字第31號判決判處有期徒刑 4月，嗣經上訴
    ，經本院以97年度沙交簡上字第 178號駁回上訴而確定，並
    於98年2月3日縮短刑期執行完畢。詎猶不知悔改，於民國99
    年 4月13日13時45分許，酒後前往臺中縣大肚鄉○○村○○
    路○段95號丙○管理之「阿財檳榔攤」，向丙○表示要找老
    闆「阿海」，丙○告知老闆不在後，乙○○竟心生不滿，基
    於恐嚇之犯意，向丙○恫稱：「你騙我，老闆如果有在家，
    叫他出來，你沒有叫他出來，我就要拿椅子砸店砸玻璃」等
    語，並持店內之椅子作勢砸玻璃，以此加害他人財產之事恐
    嚇丙○，致其心生畏懼。丙○見狀旋報請臺中縣警察局烏日
    分局追分派出所派員處理，該所員警黃一志於同日13時53分
    許到場後，見乙○○堅不離去，為恐其酒後繼續在該處滯留
    將有危害公共危險之虞，遂於同日14時10分許，依法將乙○
    ○帶回追分派出所，詎乙○○因不滿黃一志上開處理方式，
    另基於侮辱公務員及公署之犯意，於同日14時45許，在上開
    派出所之公眾得出入場所，當場以「派出所跟主管都有收黑
    錢」、「派出所跟主管收錢包庇業者」等語，侮辱追分派出
    所及其所屬員警。
二、案經臺中縣警察局烏日分局移送臺灣臺中地方法院檢察署檢
    察官偵查後聲請以簡易判決處刑。
    理    由
一、按被告以外之人於審判外之陳述，雖不符刑事訴訟法第 159
    條之 1至第159條之4之規定，而經當事人於審判程序同意作
    為證據，法院審酌該言詞陳述或書面陳述作成時之情況，認
    為適當者，亦得為證據；當事人、代理人或辯護人於法院調
    查證據時，知有第159條第1項不得為證據之情形，而未於言
    詞辯論終結前聲明異議者，視為有前項之同意；刑事訴訟法
    第159條之5定有明文。經查，檢察官及被告乙○○對於下列
    經本院於審理時踐行調查證據程序並列為本案證據之被告以
    外之人於審判外之陳述，迄本件言詞辯論終結時止，均未予
    爭執該等證據之證據能力，而本院審酌該等審判外陳述做成
    之情況，並無非出於任意性、不正取供，或其他違法不當情
    事，且客觀上亦無顯不可信之情況，堪認為適當，揆諸前開
    說明，依法均認有證據能力，合先敘明。
二、訊據被告乙○○就上揭犯罪事實於本院準備程序、審理時均
    坦承不諱，核與證人即被害人丙○於警詢指述情節相符，並
    有臺中縣警察局烏日分局追分派出所員警黃一志製作之職務
    報告、錄音譯文及現場圖等附卷可參，本件事證明確，被告
    自白與事實相符，其恐嚇、妨害公務之犯行均已明確，堪以
    認定，應依法論科。
三、原審認被告犯刑法第140條第1項前段、第2項之侮辱公務員
    、公署及第305條之恐嚇罪事證明確，予以論罪科刑，固非
    無見。然被告上訴意旨以其已於99年5月21日與被害人丙○
    ，以及於同年月24日與追分派出所所長張勝記達成和解，請
    求從輕量刑等語，既有與所述相符之和解書2份在卷足憑，
    原審未及審酌，此部分量刑基礎已有不同，尚有未洽，自應
    由本院撤銷改判。被告以一行為犯侮辱公務員及侮辱公署罪
    ，為想像競合犯，請依刑法第55條前段規定從一重之侮辱公
    署罪處斷。所犯上開恐嚇罪、侮辱公署2罪，犯意各別，行
    為互異，應予分論併罰。再被告有如事實欄一所示之有期徒
    刑執行完畢情形，有卷附臺灣高等法院被告前案紀錄表1份
    可參，其於受有期徒刑執行完畢後5年以內故意再犯本件有
    期徒刑以上之罪，均為累犯，均應依刑法第47條第1項規定
    加重其刑。爰審酌被告不知節制酒類，致於酒後違犯本件犯
    行，其僅為細故，動輒出言恫嚇被害人，造成他人心理之恐
    懼，並對執行公務之員警、公署侮辱，殊不可取，惟犯後於
    偵查、本院均坦承犯行，且已與被害人等達成和解，可見悔
    意，復兼衡被告生活狀況、智識程度等一切情狀，分別量處
    如主文第二項所示之刑並定其應執行之刑，及均諭知易科罰
    金之折算標準，以示懲儆。
據上論斷，應依刑事訴訟法第455條之 1第1項、第3項、第369條
第1項前段、第364條、第299條第1項前段，刑法第140條第1項前
段、第2項、第305條、第47條第1項、第55條前段、第41條第1項
前段、第51條第6款，刑法施行法第1條之1第1項、第2項前段，
判決如主文。
本案經檢察官甲○○到庭執行職務。
中    華    民    國    99    年    8    月    26     日
                刑事第七庭  審判長法  官  王邁揚
                                  法  官  陳  葳
                                  法  官  林美玲
以上正本證明與原本無異。
不得上訴。
                                  書記官  黃珮華
中    華    民    國    99    年    8     月    26    日

司法院資訊處製作；財團法人民間司法改革基金會備份。
